【裁判字號】    95,毒抗,417
【裁判日期】    950704
【裁判案由】    聲請強制戒治
【裁判全文】
臺灣高等法院臺中分院刑事裁定         95年度毒抗字第417號
抗  告  人
即  被  告  甲○○
上列抗告人因違反毒品危害防制條例案件，不服臺灣臺中地方法
院95年度毒聲字第558號，民國95年4月25日裁定，提起抗告，本
院裁定如下：
    主  文
抗告駁回。
    理  由
一、抗告意旨略以：勒戒人甲○○如需強制戒治，依明文規定，
    法院必須在觀察勒戒2個月內 ，也就是95年5月3日之前完成
    裁定，而收到裁定戒治書的日期為95年6月15日 ，已明顯違
    反法定勒戒羈押期，致使被裁定人權利受損。又勒戒人甲○
    ○經抽血檢驗已感染HIV（其為法定傳染病 ），理應無須戒
    治，因南投地方法院 、彰化地方法院之HIV感染者不需戒治
    ，而勒戒人之觀察勒戒是經由彰化地方法院檢察署送執行至
    臺中看守所執行觀察勒戒，因勒戒人甲○○已在臺中監獄執
    行殘刑，所以無法至彰化看守所執行勒戒，由臺中看守所代
    為執行，因此觀察勒戒是屬彰化地方法院檢察署之案件，所
    以HIV之感染者不適合戒治（HIV為重大之疾病），懇請鈞長
    審慎裁示，儘速將勒戒人解返中監執行殘刑云云。
二、按毒品危害防制條例第20條第1項規定 ，施用第一級或第二
    級毒品者，檢察官應聲請法院裁定令入勒戒處所觀察勒戒，
    其期間不得逾2月；同條第2項規定，觀察、勒戒後，認受觀
    察、勒戒人有繼續施用毒品傾向者，檢察官應聲請法院裁定
    令入戒治處所強制戒治，其期間為6個月以上 ，至無繼續強
    制戒治之必要為止，但最長不得逾1年。經查 ，上開法律，
    並未限制法院令入戒治處所戒治之裁定，須於觀察勒戒期滿
    前為之；且本件抗告人是否有繼續施用毒品之傾向，台灣臺
    中看守所附設勒戒處所之專業醫師於抗告人觀察、勒戒期間
    ，已就抗告人之人格特質、臨床徵候、環境相關因素等項目
    ，斟酌抗告人前違犯毒品危害防制條例案件時間、戒斷情形
    等，分別予以評分，經綜合判斷後認定被告有繼續施用毒品
    之傾向，此有臺灣臺中看守所95年3月24日中所坤衛字第095
    1200170號函送之「有無繼續施用毒品傾向證明書」1份在卷
    可稽。原審以抗告人於觀察、勒戒後，經評定有繼續施用毒
    品之傾向，依法裁定令抗告人入戒治處所施以強制戒治，核
    無不合。抗告人以收到裁定戒治書已逾2個月，且本身亦已
    感染HIV不適合戒治云云，指摘原裁定不當，惟查毒品危害
    防制條例第20條未限制法院令入戒治處所戒治之裁定，須於
    觀察勒戒期滿前為之，且是否施以強制戒治是以有無繼續施
    用毒品之傾向為準，與是否感染HIV無涉，從而原審裁定並
    無不當，抗告為無理由，應予駁回。
三、據上論斷，應依刑事訴訟法第412條，裁定如主文。
中    華    民    國    95    年    7    月    4      日
            刑事第六庭  審判長法  官  李  文  雄
                              法  官  邱  顯  祥
                              法  官  劉  連  星
上列正本證明與原本無異。
不得再抗告。
                              書記官  陳  秀  真
中    華    民    國    95    年    7  月    5        日
                                                      Ａ


司法院資訊處製作；財團法人民間司法改革基金會備份。
